臺灣士林地方法院民事判決
110年度訴字第1301號
原      告  許瑞峯  
            彭秀蓉  

被      告  華元生活科技股份有限公司

法定代理人  黃揆元  
上列當事人間請求撤銷股東會決議等事件，本院於民國111年7月
6日言詞辯論終結，判決如下：
    主      文
一、被告於民國110年7月27日股東常會關於承認事項第一案「承
    認108年度財務報表案」、第二案「承認109年度營業報告書
    及財務報表案」、第三案「承認109年度虧損撥補案」及討
    論暨選舉事項第一案「修訂本公司公司章程部分條文案」、
    第二案「全面補選本司董事及監察人案」之決議，均應予撤
    銷。
二、訴訟費用由被告負擔。 
    事實及理由
一、原告主張：被告為實收資本超過新臺幣3,000萬元並經登記
    在案之股份有限公司，原告為被告之股東，並出席被告於民
    國110年7月27日召開之110年度股東常會（下稱系爭股東會
    ）。惟系爭股東會之承認事項第一案「承認108年度財務報
    表案」、第二案「承認109年度營業報告書及財務報表案」
    ，被告未提出會計師簽證報告，監察人亦未於該等報表上簽
    章，且監察人110年度決算表冊報告書亦僅記載查核109年度
    財務報表，而無查核108年度財務報表，卻送交系爭股東會
    承認，與公司法第20條第1、2項、第219條第1項、第228條
    第1項規定有違；承認事項第三案「承認109年度虧損撥補案
    」，109年度虧損撥補表無經被告公司負責人、經理人及監
    察人簽章，亦無監察人之查核報告書，卻送交系爭股東會承
    認，與公司法第20條第1項、第219條第1項、第228條第1項
    規定有違；討論暨選舉事項第一案「修訂本公司公司章程部
    分條文案」，被告未於開會通知中說明章程修改之主要內容
    為何，與公司法第172條第5項規定有違；討論暨選舉事項第
    二案「全面補選本司董事及監察人案」，被告僅於開會通知
    中記載補選二席董事，未說明補選董事之原因、任期等主要
    內容，且完全未記載補選監察人，更未見任何董事、監察人
    候選人名單，與公司法第172條第5項規定有違，且原告已當
    場表示異議，要求公開董監名單及當選權數，被告卻違反其
    自訂之股東會議事規則第14條第1項，不當場宣布當選名單
    與當選權數。又上開各項議案是否有足夠之股東出席及表決
    同意，並不明確，經原告當場表示異議，卻均為被告強行通
    過，其決議程序實違反法令或章程，應予撤銷。且被告會後
    亦違反公司法第183條第1項規定，未分發系爭股東會議事錄
    予原告。為此爰依公司法第189條規定，聲明求為判決撤銷
    系爭股東會所為之上開各項決議。
二、被告於本院111年7月6日言詞辯論期日到庭，並不爭執系爭
    股東會上開各項決議之表決程序有瑕疵，屬決議程序違反法
    令或章程，同意原告請求，應撤銷系爭股東會所為上開各項
    決議，並稱本件確定後，會請會計師辦理撤銷依系爭股東會
    上開有關決議所為之變更登記，並重新召開股東會等語。
三、按當事人於言詞辯論時為訴訟標的之捨棄或認諾者，應本於
    其捨棄或認諾為該當事人敗訴之判決。民事訴訟法第384條
    定有明文。被告對於原告依訴之聲明所為關於某法律關係之
    請求，於法院行言詞辯論時為承認者，即生訴訟法上認諾之
    效力，法院應不待調查原告請求之訴訟標的之法律關係果否
    存在，逕以認諾為該被告敗訴判決之基礎（最高法院85年度
    台上字第153號判決參照）。
四、查被告於言詞辯論時已承認並同意原告之請求，而為認諾（
    本院卷第322、323頁），依上開說明，本院自應為被告敗訴
    之判決。
五、據上論結，本件原告之訴為有理由，爰判決如主文。 
中　　華　　民　　國　　111 　年　　 7　　月　　20  　日
                  民事第四庭  法  官  劉家昆
以上正本係照原本作成。
如對本判決上訴，須於判決送達後20日內向本院提出上訴狀。如
委任律師提起上訴者，應一併繳納上訴審裁判費。
中　　華　　民　　國　　111 　年　　 7  　月　　20  　日
                              書記官  黎隆勝